【裁判字號】    92,交聲,736
【裁判日期】    920630
【裁判案由】    違反道路交通管理處罰條例聲明異議
【裁判全文】
臺灣臺北地方法院交通事件裁定                    九十二年度交聲字第七三六號
    異議人即
    受處分人  甲○○
右列異議人即受處分人因違反道路交通管理處罰條例案件，對於臺北市交通事件裁決
所中華民國九十二年五月十九日所為之處分 (原處分案號：北市裁三字第駕裁二二─
ＡＳ0000000號），聲明異議，本院裁定如左：
    主      文
原處分撤銷。
甲○○汽車駕駛人，駕駛汽車併排臨時停車，處罰鍰新臺幣陸佰元。
    理      由
一、按道路交通安全規則第一百十一條第一項第五款規定不得併排臨時停車，次按汽
    車駕駛人，臨時停車有不依順行之方向，或不緊靠道路右側，或單行道不緊靠路
    邊，或併排臨時停車者，處新台幣（下同）三百元以上六百元以下罰鍰，同條例
    第五十五條第四款亦有明文。又逕行舉發違反道路交通管理事件，經汽車所有人
    依通知單之應到案日期前到案，並告知違規駕駛人姓名、身分證統一編號及住址
    者，處罰機關應即另行通知違規駕駛人到案依法處理；逾應到案日期，處罰機關
    應依道路交通管理處罰條例第八十五條第三項規定處罰該汽車所有人，違反道路
    交通管理事件統一裁罰基準及處理細則第二十四條亦有明定。又本條例所稱臨時
    停車：指車輛因上、下人、客，裝卸物品，其引擎未熄火，停止時間未滿三分鐘
    ，保持立即行駛之狀態，道路交通管理處罰條例第三條第九款定有明文。
二、本件異議人即受處分人甲○○所有之車號六Ｄ─一七四○號自用小客車，於民國
    九十二年二月二十一日下午六時十六分左右，併排停放在臺北市○○路○段一二
    一巷二弄十一號一樓前，經臺北市政府警察局文山第二分局興隆派出所警員蔡宗
    翰發現以拍照方式採證，並以受處分人有違反道路交通管理處罰條例第五十六條
    第一項第一款規定之行為逕行掣單舉發，惟通知單上所載違規事實為「在交岔路
    口十公尺內停車」，嗣受處分人於舉發通知單上所載之應到案日期前向原處分機
    關申訴相片舉發地點之停車位置與巷口實際差距為二十八公尺，與通知單上所載
    違規事實不符，經臺北市政府警察局文山第二分局依臺北市交通事件裁決所九十
    二年三月三十一日北市裁四字第○九二三四三四八一○○號函轉受處分人九十二
    年三月二十一日申訴書辦理調查結果，認係執勤員警將併排停車之違規事實（舉
    發代碼0000000），誤繕為在交岔路口十公尺內停車（舉發代碼0000
    000），然舉發違反法條仍以違反道路交通管理處罰條例第五十六條第一項第
    一款舉發無誤函復，後又另以函復原處分機關更正受處分人係違反道路交通管理
    處罰條例第五十六條第一項第六款「併排停車」，原處分機關遂認本案舉發無誤
    函復受處分人之申訴，惟受處分人因未告知實際駕駛人，原處分機關乃依道路交
    通管理處罰條例第五十六條第一項第六款及違反道路交通管理事件統一裁罰基準
    表之規定裁處受處分人一千二百元之罰鍰。
三、訊據受處分人固不否認所有之六Ｄ─一七四○自用小客車，確於九十二年二月二
    十一日下午六時十六分停放於該處，惟矢口否認有任何違反道路交通管理處罰條
    例之行為，辯稱：我當時停在那邊，我只是要等停車格位那邊車輛駛離之後停進
    去，因為那部車的燈已經亮了；我在車的後方挪機車，讓旁邊這一部車輛能夠駛
    離停車格；車未熄火發動中；約在這個地方停約二、三分鐘，旁邊這部車輛才駛
    離（見本院九十二年六月二十七日訊問筆錄第二頁、第三頁）。惟查：受處分人
    有於前述時間併排停放車輛於該處之事實，業據證人即開單告發受處分人之員警
    蔡宗翰於本院九十二年六月二十七日調查時，以具結擔保其供述之真實並在負擔
    偽證罪之心理處罰狀態下證稱：「問：那部車當時是發動中還是熄火的狀況？答
    ：我現在沒有辦法確認」「問：被舉發車輛的旁邊的停車格內的這部車輛，依照
    這個照片所示，是否有開啟夜燈？答：應該有開燈」「問：這條道路是雙向道還
    是單向道？答：雙向道」「問：受處分人將車輛停在那邊會影響交通嗎？答：會
    影響人車」（見本院九十二年六月二十七日訊問筆錄第五頁、第六頁）。按證人
    蔡宗翰雖無法確認該車究係發動中或是熄火狀況，然依卷附之舉發照片所示，停
    車格內車號ＤＢ─六三三五號汽車確有開啟夜燈，是受處分人辯稱：其所駕駛之
    車輛未熄火，而係下車挪動機車，便於停車格內之汽車能駛離，應可採信，故依
    受處分人所陳，當時未熄火臨停上開舉發地點應堪認定。綜上，受處分人所有之
    汽車，為等待停車格位，併排臨停在雙向行駛之巷道達二、三分鐘之久，顯已影
    響人車往來順暢，是受處分人雖以前開情詞置辯，尚難解免其併排臨時停車之違
    規事實。
四、綜上，受處分人所有之汽車，併排臨時停車之違規事實應堪認定。原處分機關認
    係併排停車，依道路交通管理處罰條例第五十六條第一項第六款及違反道路交通
    管理事件統一裁罰基準表逕行裁處異議人罰鍰一千二百元，固非無見。惟如前所
    述，受處分人所有之汽車非併排停車，而係併排臨時停車，本件原處分機關認係
    併排停車爰引同條例第五十六條第一項第六款之規定處罰，即難認為允洽。是本
    件受處分人異議並無違規雖無理由，惟其爭執並未併排停車應有理由，原處分自
    有未洽。從而，應由本院將原處分撤銷，以受處分人有違反禁止併排臨時停車之
    違規行為，依道路交通管理處罰條例第五十五條第四款及違反道路交通管理事件
    統一裁罰基準表規定，裁處受處分人罰鍰六百元，如主文第二項所示，以資適法
    。
據上論斷，應依道路交通案件處理辦法第二十條前段，裁定如主文。
中     華     民     國             九十二年          六月          三十日
                                      臺灣臺北地方法院交通法庭
                                                法  官  劉  嶽  承
右正本證明與原本無異。
如不服本裁定，應於裁定送達後五日內向本院提出抗告狀。
                                                書記官  張  耀  鴻
中    華      民     國             九十二年          七月            一日


司法院資訊處製作；財團法人民間司法改革基金會備份。
